ACORDAO-COMPLETO-2416661

ACÓRDÃO DE RELAÇÃO

ACÓRDÃO DE RELAÇÃO 1739/2020 ATA 25/2020 - PLENÁRIO

Acórdão 1739/2020-TCU-Plenário
Os Ministros do Tribunal de Contas da União, reunidos em Sessão da Plenário, ACORDAM, por unanimidade, com fundamento nos arts. 143, inciso I, alínea "a" e 218 do Regimento Interno do TCU, aprovado pela Resolução nº 246, de 2011, em dar quitação à Sra. Fabiana Gonçalves de Lima (CPF XXX.126.841-XX) e ao Sr. Victor dos Santos Freitas (CPF XXX.984.711-XX) , diante do integral recolhimento das multas individuais aplicadas pelo Acórdão 1.829/2016 prolatado pelo Plenário do TCU na Sessão Ordinária do dia 13/7/2016 (Ata nº 27/2016) , de acordo com os pareceres emitidos nos autos, sob as seguintes condições:
a) Fabiana Gonçalves de Lima (CPF XXX.126.841-XX) :
Valor original da multa: R$ 5.000,00 / Data de origem da multa: 13/7/2016
	Valor recolhido
	Data do recolhimento

	R$   5.000,00
	04/08/2016

b) Victor dos Santos Freitas (CPF XXX.984.711-XX) :
Valor original da multa: R$ 5.000,00 / Data de origem da multa: 13/7/2016
	Valor recolhido
	Data do recolhimento

	R$   5.000,00
	08/08/2016

1. Processo TC-Processo 003.168/2014-0 (REPRESENTAÇÃO) 
	1.1. Apensos: TC-Processo 023.387/2018-1 (SOLICITAÇÃO) 
	1.2. Representante: Level 3 Comunicações do Brasil (CNPJ 72.843.212/0001-41) .
	1.3. Responsáveis: Diego Alexander Pinto Mendes (CPF XXX.685.295-XX) ; Edge Technology Ltda. (CNPJ 05.378.180/0001-63) ; Fabiana Gonçalves de Lima (CPF XXX.126.841-XX) ; Flashsec Comércio e Serviços de Informática Eireli - EPP (CNPJ 18.726.650/0001-84) ; ISI - Informações e Soluções Inovadoras Ltda. (CNPJ 11.078.027/0001-13) ; Ladércio Brito Santos Filho (CPF XXX.220.721-XX) ; Marcelo Narvaes Fiadeiro (CPF XXX.419.951-XX) ; Valmir José Ferreira (CPF XXX.883.671-XX) e Victor dos Santos Freitas (CPF XXX.984.711-XX) .
	1.4. Órgão: então Ministério da Cultura.
	1.5. Relator: Ministro-Substituto André Luís de Carvalho.
	1.6. Representante do Ministério Público: Procurador Sergio Ricardo Costa Caribé
	1.7. Unidade Técnica: Secretaria de Fiscalização de Tecnologia da Informação (Sefti) .
	1.8. Representação legal: 
	1.8.1. Jéssica de Oliveira Amaral (OAB/DF 48.386) , entre outros, representando a Edge Technology Ltda.; 
	1.8.2. Thaís Vidal Saraiva (OAB/DF 1.4724/E) , entre outros, representando a Isi - Informações e Soluções Inovadoras Ltda.;
	1.8.3. Sérgio Palomares (OAB/DF 12.526) , entre outros, representando a Flashsec Comércio e Serviços de Informática Eireli - EPP;
	1.8.4. Marcelo de Moura Grave (OAB-DF 1.045/05) , entre outros, representando o então Ministério da Cultura;
	1.8.5. André Puppin Macedo (OAB/DF 12.004) , entre outros, representando a Centurylink Comunicações do Brasil Ltda. 
	1.9. Determinações/Recomendações/Orientações: não há.

então Ministério da Cultura.

Level 3 Comunicações do Brasil (CNPJ 72.843.212/0001-41).

ANDRÉ DE CARVALHO

Procurador Sergio Ricardo Costa Caribé

REPRESENTAÇÃO (REPR)

Secretaria de Fiscalização de Tecnologia da Informação (Sefti).